臺灣苗栗地方法院刑事判決　　　　　　　 96年度易字第922號
公　訴　人　臺灣苗栗地方法院檢察署檢察官
被　　　告　甲○○
上列被告因贓物案件，經檢察官提起公訴（96年度偵字第1787
號），本院判決如下：
    主  文
甲○○搬運贓物，處有期徒刑拾月，減為有期徒刑伍月，如易科
罰金，以銀元參佰元即新臺幣玖佰元折算壹日。
　　犯罪事實
一、緣丙○○與陳星元（上2 人所涉竊盜案件，業經臺灣高等法
    院臺中分院分別判處有期徒刑1 年2 月、8 月確定）2 人於
    民國94年6 月9 日，由丙○○駕駛車牌UJ─3615號自用小貨
    車，陳星元則騎乘機車，前往苗栗縣三義鄉龍騰村龍騰斷橋
    舊山線鐵路避車道，以乙炔燒斷鐵軌之方式，竊取臺灣鐵路
    管理局所有之該路段鐵軌（共切為24段，長度共約58.5公尺
    ）。其等2 人得手後，將切斷之鐵軌搬運至上開自用小貨車
    正欲離開之際，不料因鐵軌過重致自用小貨車之車輪陷入污
    泥中無法駛離。嗣於94年6 月11日上午，丙○○、陳星元2
    人再度前往龍騰斷橋舊山線鐵路避車道，欲將上開貨車駛離
    現場亦未果。復於94年6 月21日上午6 時30分，丙○○再央
    請知情之甲○○，由甲○○駕駛向不知情之陳下山所借之車
    牌QA─138 號自用大貨車，與丙○○、陳星元聯袂前往龍騰
    斷橋舊山線鐵路避車道。而甲○○亦明知在舊山線鐵路避車
    道，搬運遭人切割之鐵軌，該鐵軌顯可疑為來路不明贓物，
    竟基於搬運贓物之犯意，駕駛前開車牌QA─138 號自用大貨
    車，以鋼索連結車牌UJ─3615號自小貨車，欲將車牌UJ─36
    15號自用小貨車拖離污泥坑洞時，兩車間連結之鋼索卻斷裂
    。斯時，丙○○、甲○○2 人，則接續將車牌UJ─3615號自
    用小貨車上業已竊得之鐵軌，搬運至車牌QA─138 號自用大
    貨車上。嗣甲○○復駕駛上述自用大貨車欲駛離現場時，亦
    陷在泥漿裡無法前進。甲○○乃徒步走出避車道欲尋求他人
    協助時，然為埋伏之員警發覺甲○○形跡可疑，前往盤查，
    循線查悉上情。
二、案經苗栗縣警察局苗栗分局報告臺灣苗栗地方法院檢察署檢
    察官偵查起訴。
    理    由
壹、程序部分：
    按被告以外之人於審判外之陳述，雖不符刑事訴訟法第159
    之1 至第159 之4 條之規定，而經當事人於審判程序同意作
    為證據，法院審酌該言詞陳述或書面陳述作成時之情況，認
    為適當者，亦得為證據。當事人、代理人或辯護人於法院調
    查證據時，知有第159 條第1 項不得為證據之情形，而未於
    言詞辯論終結前聲明異議者，視為有前項之同意，刑事訴訟
    法第159 之5 條第1 項、第2 項分別定有明文。證人丙○○
    、陳星元、乙○○等人，於警詢、偵查時的陳述，均為被告
    以外之人於審判外之陳述，且不符刑事訴訟法第159 之1 至
    第159 之4 條之規定，原均無證據能力。但檢察官及被告，
    於本件言詞辯論終結前，均未對上述證人前揭陳述之證據能
    力表示異議。而本院依據該等言詞陳述作成時之情況觀察，
    認均無不適當之情形，依據上開法律之規定，本院自得將之
    採為認定犯罪事實之證據，附此敘明。
貳、實體部分：
一、訊據被告甲○○否認有搬運贓物之犯行，辯稱：「當天丙○○在早上6 點多我還在睡覺時來找我，要求我幫忙他把陷住
    的車子拉起來。我剛好早上7 點多要上班，也順路，我就開
    我的大卡車去幫忙，結果我的車子還沒有到案發現場那邊，
    輪子已經陷在泥沼內空轉。我說我上班來不及了，我要去上
    班。我說車子的後面一定要增加重量才能拖出來，然後我就
    往外面走。我走到外面3 、4 公里，攔到車子，竟是警察開
    的便衣車。事後，丙○○說可以搬東西在我的車子後面增加
    重量，但是當時我並不知道」等語。
二、惟查：
（一）證人即查獲本件之員警林盈達證稱：「（問：是否當初到
      現場埋伏之警員之一？）是。」、「（問：為何知道要去
      那裡埋伏？）因為有人報案，說有人在查獲現場剪鐵軌，
      且用貨車載送，我們趕去時，並沒有發現蹤影。但是發現
      地上沿途有漏油痕跡，一直滴到后里大橋，後來就不見蹤
      影。因為查獲現場還有剪下之鐵軌，所以我們開始埋伏，
      、、」、、「（問：提示偵卷職務報告，請回憶從開始埋
      伏之日期為何？）94年6 月9 日開始埋伏。」、「（問：
      開始埋伏時現場有哪些東西？）現場有小貨車，被剪斷鐵
      軌，乙炔1 組。」、「（問：剛才不是說沒有小貨車，只
      有現場遺留滴油之痕跡？）第1 次我們到現場時沒有車，
      只有剪斷之鐵軌及乙炔。」、「（問：第2 次才有自小貨
      車？）第2 天有小貨車陷入土裡，我們就埋伏、、」、、
      「（問：被剪斷鐵軌與乙炔距離為何？）放在被剪斷之鐵
      軌旁。」、「（問：車子停在鐵軌附近？）沿著舊鐵路沿
      線然後停在要剪斷鐵軌之最尾端，走石頭路進去。」、「
      （問：乙炔與車子距離為何？）約2 百公尺左右。」、「
      （問：查獲當天經過為何？）我們埋伏很多天，就拜託當
      地攤販留意出入的人，我們趕去後，距離現場約3 公里地
      點，發現甲○○身上穿白色內衣都是鐵屑，我們盤查他，
      他說從被竊現場，說要去拉車，車子陷入土裡，我們就請
      他帶我們去現場，他供出丙○○、陳星元，說他們請他過
      去拉車。我有看到拉車的鋼索斷裂，兩車中間有鋼索，有
      照片。這兩台車上都有放斷掉之鐵軌。甲○○不承認鐵軌
      是他搬來，只說他要來拉車，就陷入泥漿中。丙○○及陳
      星元事後才到案，我們到現場沒有看到丙○○及陳星元。
      」、「（問：查獲當時車上裝載鐵軌數量是否詳如扣押物
      品清單所載？）是。」、「（問：斷掉鐵軌1 人可否搬動
      ？）依據個人想法應該要兩人搬，1 個人應該也可以搬，
      但是可能不容易搬。因為很重。」、「（問：鐵軌上面是
      否有生鏽的鐵屑？）對，全部都生鏽。」、「（問：搬動
      的話是否會沾上鐵屑？）是。」、「（問：有無問甲○○
      身上鐵屑從何來？）我們有問，但是他沒有直接回應。」
      、「（問：有無問甲○○說陳星元、丙○○跑去哪裡？）
      他說跑掉了。」、「（問：甲○○跑出來要做何事？）他
      說要到外面叫車，進來拉他那部車。」、、「（問：每節
      被截斷之鐵軌約幾公尺？）2 至3 公尺。」、「（問：提
      示偵卷第64頁照片，兩部小貨車是車頭同向前後排列，與
      你所畫車頭相對不同，有何意見？）以照片為準，應該兩
      部車車頭為同向停放。」、「（問：我『即甲○○』離開
      現場約3 、4 公里，你們發現我是否已經在大馬路上？）
      對。苗52線上。」、、「（問：派出所同仁是否有在派出
      所中說我並沒有涉案，是否有這件事？）我不知情。」、
      「（問：有無說你們已經佈線快半個月，早就知道是誰偷
      ？）當初在現場埋伏時，丙○○有經過兩次，我們知道有
      可能是丙○○涉案，但是因為沒有當場查獲，我們只是懷
      疑。因為丙○○老家就是在鐵軌附近，在我畫的圖所示的
      劉宅。」、、「（問：你剛才修正過車頭方向，所以你們
      看到現場甲○○車頭與失竊車車尾中間有斷裂的鋼索？）
      對。」等語（參本院94年度易字第867 號卷第二卷第21
      至27頁）。
（二）是由證人林盈達之上述證詞，可知其係證稱民眾報案，有
      人在查獲現場剪鐵軌並以貨車運送。其等趕赴現場時，並
      未發現任何人在場，但可見地上沿途有漏油之痕跡，一直
      滴到后里大橋，其等即自94年6 月9 日起開始埋伏。其等
      埋伏數日，並請當地攤販留意出入之人，於查獲當日，距
      離現場約3 公里處，發現被告甲○○身上穿白色內衣都是
      鐵屑，乃上前盤查，被告甲○○稱至現場拉車，車子陷在
      土裡。其請被告甲○○帶同至現場，看見拉車的車與被拉
      車輛中間的鋼索斷裂，上述兩部車都有放置業已切割成約
      2 至3 公尺的鐵軌，前述鐵軌很重，1 個人雖可搬運，但
      不容易搬，須兩人一起搬運較為方便。前述鐵軌均生鏽佈
      滿鐵屑，搬動該鐵軌會沾上鐵屑。其問被告甲○○身上鐵
      屑從何而來，但被告甲○○並未回答此問題。其在現場並
      未看見丙○○、陳星元2 人等情。
（三）證人即臺灣鐵路管理局彰化電務段技術助理員乙○○結證
      稱：「（問：警方埋伏之前你是否知道警方埋伏？）接獲
      破案後才去指認。」、「（問：平常有無在鐵道巡邏？）
      平常由工務單位巡邏。」、「（問：提示偵卷3337號第24
      頁職務報告倒數第3 行，被切斷486 公尺，是否正確？）
      是。」、「（問：贓物認領保管單上述所載內容是否正確
      ？）是。」、「（問：鐵路局有無同意、授權被告3 人將
      鐵軌運離？）沒有。」、「（問：現場被偷竊鐵軌是否屬
      於鐵路局財產？）是。」、「（問：提示職務報告及贓物
      認領保管單所示鐵軌長度是否有經過實際丈量？）有。」
      、「（問：以上鐵軌是否是屬於案發地點舊山線鐵路所鋪
      設鐵軌？）是。」等語（參94年度易字第867 號卷第一卷
      第188 至190 頁）。是由其上述證詞，衡諸其於警詢時的
      陳述（參94年度偵字第3337號卷第41至43頁），並參酌卷
      附的贓物認領保管單、照片（第49頁、第61至69頁）所示
      ，可知臺灣鐵路管理局苗栗縣三義鄉龍騰村龍騰斷橋舊山
      線鐵路避車道之鐵軌，於上述時地遭人竊盜等情。
（四）證人陳星元於偵查時陳稱略以：丙○○於94年6 月9 日駕
      駛1 部未懸掛車牌之藍色自用小貨車，其則騎乘機車前往
      苗栗縣三義鄉○○村○○○○路避車道，偷取該處之鐵軌
      ，將鐵軌搬運至小貨車上，但鐵軌過重車輪陷入污泥無法
      駛離即離開。嗣於同年月11日上午至該處，欲將前述小貨
      車開走，但仍無法如願。後來丙○○則請甲○○駕駛貨車
      ，欲將上述自用小貨車拖離現場，其在入口處把風且等待
      ，警員到現場時，其即騎乘機車離開。其承認犯了竊盜罪
      等語（參94年度偵字第3337號卷第36至40頁、第94至95頁
      ）。其於本院審理時坦承於上述時地竊取臺灣鐵路管理局
      鐵軌之犯行（參本院94年度易字第867 號卷第二卷第42頁
      ）。
（五）證人丙○○於94年6 月25日接受警員詢問時陳稱：「（問
      ：你於94年6 月21日6 時30分在苗栗縣三義鄉龍騰斷橋舊
      山線避車道作何事？）我正在竊取被切斷的鐵軌。」、、
      「（問：你當日如何前往該失竊地點？）陳星元騎機車載
      我到甲○○住處後，我給甲○○載至現場，而陳星元自己
      騎機車到現場。」、、「（問：為何甲○○所駕駛之自大
      貨車QA-138號，於車頭前為何連接UJ-3615 號自小貨車鋼
      索已斷裂？）是我要甲○○拖該部自小貨車時，掛上去的
      ，我與甲○○2 人掛上去，準備拖該部自小貨車的，我叫
      陳星元於路口把風。」等語（參94年度偵字第3337號卷第
      26至28頁）。其於本院94年度易字第867 號案件審理時坦
      承於上述時地竊取臺灣鐵路管理局鐵軌之犯行（參本院94
      年度易字第867 號卷第二卷第21頁）。其於本院審理時結
      證稱：「（問：94年易字867 號竊盜案你是否都有坦承犯
      罪？）是的。」、「（問：法官是否是依照你的坦白承認
      而作判決，內容是否實在？）實在。」、「（問：甲○○
      到現場是否可以看出你所偷竊的東西是鐵軌？）是的，看
      得出來是鐵軌。」、「（問：附近是否有其他住家？）沒
      有。」、「（問：有沒有其他私人或是甲○○專門在處理
      鐵軌的？）沒有。」、「（問：鐵軌是否是國家的，其他
      人不能拿？）對。」、「（問：你剛才說甲○○車輛倒車
      處，離現場原先停放的小貨車有多遠？）不到10公尺。」
      、「（問：甲○○的車與原先停放的小貨車，兩車中間有
      沒有其他障礙物，而可以直接目視原先停放的小貨車之處
      ？）是的。」、「（問：甲○○看到原先停放小貨車上有
      鐵軌時，他有沒有問你這些鐵軌的來源？）我說這鐵軌是
      我切的。」、「（問：甲○○的家離案發現場很近嗎？）
      差不多6 、7 公里、、」、「（問：你們如何跟甲○○講
      ？）我說你去幫我拉一下車子，我車子上面有鐵。」等語
      （參本院審卷96年11月28日審判筆錄第3 至6 頁）。
（六）是由證人林盈達、乙○○、丙○○、陳星元的上述證詞，
      復參酌卷附贓物認領保管單、照片、苗栗縣警察局苗栗分
      局搜索扣押筆錄、扣押物品目錄表、扣押物品清單（參94
      年度偵字第3337號卷第52至56頁、第83頁）所示，可知證
      人丙○○於94年6 月9 日駕駛車牌UJ─3615號自用小貨車
      ，證人陳星元則騎乘機車，其2 人聯袂至苗栗縣三義鄉龍
      騰村龍騰斷橋舊山線鐵路避車道，以乙炔燒斷鐵軌之方式
      ，竊取臺灣鐵路管理局所有之該路段鐵軌（共切為24段，
      長度共約58.5公尺），但正欲駕駛上述自用小貨車欲離開
      之際，因鐵軌過重致貨車之車輪陷入污泥中無法駛離。嗣
      於94年6 月11日上午，證人丙○○、陳星元2 人再度前往
      龍騰斷橋舊山線鐵路避車道，欲將上開貨車駛離，但仍無
      法如願。證人丙○○於94年6 月21日上午6 時30 分 ，央
      請被告甲○○駕駛車牌QA─138 號自用大貨車將前述業已
      陷入泥濘之自用小貨車拉起，並與陳星元一同前往龍騰斷
      橋舊山線鐵路避車道。到場後，先由被告甲○○駕駛前開
      車牌QA─138 號自用大貨車，以鋼索連結車牌UJ─3615號
      自用小貨車，欲將車牌UJ─3615號自用小貨車，拖離污泥
      坑洞時，兩車間連結之鋼索卻斷裂。嗣被告甲○○駕駛上
      述自用大貨車欲駛離現場時，亦陷在泥漿裡。被告甲○○
      乃徒步走出該處欲尋求他人協助時，然為證人林盈達等人
      查獲等事實。
（七）再由證人林盈達之上述證詞觀察，可知其係證稱被告甲○○被查獲時，身上沾有許多鐵屑。復觀諸卷附的照片、贓
      物認領保管單所示，可知被告甲○○所駕駛的QA─138 號
      自用大貨車上，放置鐵軌19支；證人丙○○先前所駕駛車
      牌UJ─3615號自用小貨車上，放置鐵軌12支等情。由此可
      見，被告甲○○確有在苗栗縣三義鄉龍騰村龍騰斷橋舊山
      線鐵路避車道，將證人丙○○、陳星元竊得之鐵軌，自車
      牌UJ─3615號自用小貨車，搬運至其所駕駛QA─138 號自
      用大貨車上，方會造成其身上沾有許多鐵屑的情形。復衡
      諸告甲○○陳稱：「（問：案發地點是否很隱密？）很隱
      密，我不曾去過。」、「（問：你到達現場是否可以看到
      地上有一部分的鐵軌鋪設在地上？）對，前面還有一部分
      鐵軌，後面就沒有了，那裡草叢很密。」等語（參本院審
      卷96年11月28日審判筆錄第9 頁），由此可知苗栗縣三義
      鄉龍騰村龍騰斷橋舊山線鐵路避車道，地處偏僻、隱密，
      一般人不易到該處。而被告甲○○駕車至該處後，有發現
      鐵軌，應即知悉該處係以前供火車行駛的鐵道，且證人丙○○於現場告知被告甲○○該鐵軌係渠所切割等情。於斯
      時，被告甲○○對於證人丙○○竊取上述鐵軌，然因鐵軌
      過重，使先前所駕駛的自用小貨車陷於泥濘中等情，應屬
      瞭然於胸。但被告甲○○不但未立即駕車離開，更與證人
      丙○○一同將鋼索掛於兩車之間，希冀以其自用大貨車拉
      起證人丙○○先前所駕駛載有已切割之鐵軌，但陷於該處
      泥濘之自用小貨車，然鋼索斷裂。其復與證人丙○○聯手
      將鐵軌搬至其所駕駛的自用大貨車上，希冀將鐵軌載離現
      場，但仍無法如願。迨被告甲○○步行出避車道欲尋求他
      人協助時，適為證人林盈達查獲，應為案發之經過。
（八）至證人丙○○證稱當時僅有渠將鐵軌搬運至QA─138 號自
      用大貨車上，被告甲○○並未動手搬運，是其騙甲○○到
      現場等語（參本院審卷96年11月28日審判筆錄第5 至6 頁
      ）。但查，其於警詢時陳稱與被告甲○○一起將鋼索掛於
      兩車之上，目的在於將原先陷於該處泥濘中之自用小貨車
      拉起等情，已如前述，顯與其於審理時的證詞不符。但徵
      諸其於審理時證稱：「（問：你是不是因為你找甲○○幫
      你拖車，而他在現場附近被警察抓到，你跟陳星元都跑掉
      了，因此你對甲○○心裡有愧疚？）是的。」等語（參本
      院審卷96年11月28日審判筆錄第6 頁），由此足見，證人
      丙○○顯係此事因其而起，但導致被告甲○○身陷法網，
      為迴護被告甲○○，方為上揭不實證詞，應以其於警詢時
      所陳為真實可採。至被告甲○○否認上述鋼索，係其欲拖
      走UJ─3615號自用小貨車所使用等情，但其此節辯解，與
      證人丙○○於警詢時的陳述相違（參94年度偵字第3337號
      卷第27頁），應為避重就輕之詞，不足為採。
（九）綜上，被告甲○○之上述辯解，顯為臨訟卸責之詞，不能
      採信。此外，復有贓物認領保管單、照片、苗栗縣警察局
      苗栗分局搜索扣押筆錄、扣押物品目錄表、扣押物品清單
      在卷可憑，其搬運贓物之犯行，洵堪認定。
三、論罪科刑：
（一）按被告行為後，刑法部分修正條文於95年7 月1 日起生效
      施行（下稱現行刑法）；復參酌最高法院95年5 月23日第
      8 次刑事庭會議決議意旨，現行刑法第2 條第1 項之規定
      ，係規範行為後法律變更所生新舊法律比較適用之準據法
      ，於現行刑法施行後，應適用現行刑法第二條第一項之規
      定，為「從舊從輕」之比較。茲就本案新、舊法比較適用
      之結果分敘如下：
   1、關於罰金刑，刑法分則編各罪所定罰金刑之貨幣單位原為
      銀元，修正前刑法第33條第5 款規定：「罰金：一元（銀
      元）以上。」，而依罰金罰鍰提高標準條例規定，就72年
      6 月26日前修正之刑法部分條文罰金數額提高2 至10倍，
      其後修正者則不提高倍數，並依現行法規所定貨幣單位折
      算新臺幣條例規定，以銀元1 元折算新臺幣3 元。修正後
      刑法第33條第5 款規定：「罰金：新臺幣一千元以上，以
      百元計算之。」，刑法第33條第5 款所定罰金貨幣單位經
      修正為新臺幣後，刑法分則各罪所定罰金刑之貨幣單位亦
      應配合修正為新臺幣，為使刑法分則編各罪所定罰金之最
      高數額與刑法修正前趨於一致，乃增訂刑法施行法第1 條
      之1：「中華民國九十四年一月七日刑法修正施行後，刑
      法分則編所定罰金之貨幣單位為新臺幣。九十四年一月七
      日刑法修正時，刑法分則編未修正之條文定有罰金者，自
      九十四年一月七日刑法修正施行後，就其所定數額提高為
      三十倍。但七十二年六月二十六日至九十四年一月七日新
      增或修正之條文，就其所定數額提高為三倍。」。從而，
      刑法分則編各罪所定罰金刑之最高數額，於上開規定修正
      後並無不同，惟修正後刑法第33條第5 款所定罰金刑最低
      數額，較之修正前提高，自以修正前刑法第33條第5 款規
      定有利於被告人。
   2、再被告行為時之刑法第41條第1 項前段規定：「犯最重本
      刑為五年以下有期徒刑以下之刑之罪，而受六個月以下有
      期徒刑或拘役之宣告，因身體、教育、職業、家庭之關係
      或其他正當事由，執行顯有困難者，得以一元以上三元以
      下折算一日，易科罰金。」依斯時有效施行之罰金罰鍰提
      高標準條例第2 條前段規定（業於95年5 月17日經總統以
      華總一義字第09500069791 號令修正公布刪除，並自95年
      7 月1 日起生效），依刑法第41條易科罰金者，就其原定
      數額提高為1 百倍折算1 日，則被告行為時之刑法及罰金
      罰鍰提高標準條例關於易科罰金折算標準之規定，係以銀
      元3 百元折算1 日，經折算為新臺幣後，應以新臺幣9百
      元折算1 日。而現行刑法第41條第1 項前段規定：「犯最
      重本刑為五年以下有期徒刑以下之刑之罪，而受六個月以
      下有期徒刑或拘役之宣告者，得以新臺幣一千元、二千元
      或三千元折算一日，易科罰金。」比較修正前、後關於易
      科罰金折算標準之規定，以修正前刑法第41條第1 項前段
      及修正前罰金罰鍰提高標準條例第2 條前段規定，較有利
      於被告。
   3、綜上，經整體比較全部罪刑之結果，以95年7 月1 日生效
      施行前之刑法規定，較有利於被告。是依現行刑法第2 條
      第1 項前段規定，自應適用被告等行為時之法律即修正前
      之刑法規定。
（二）核被告為係犯刑法第349 條第2 項之搬運贓物罪。爰審酌
      被告甲○○知悉上述業已切斷的鐵軌係屬贓物，竟受證人
      丙○○之邀，駕駛上述自用大貨車到場欲拖走陷於泥濘中
      ，業已載有被切斷鐵軌之車牌UJ─3615號自用小貨車。嗣
      連結兩車之鋼索斷裂，乃與證人丙○○將鐵軌搬至其所駕
      駛之自用大貨車上，欲將該鐵軌載離現場，實不足取。復
      斟酌被告犯罪之動機、目的、手段及所生之損害，並衡量
      其否認犯行，犯後態度不佳等一切情狀，量處如主文所示
      之刑。又查，被告犯上述搬運贓物的時間，係在96年4 月
      24日之前，所犯符合中華民國九十六年罪犯減刑條例所定
      之減刑條件，爰依同條例第2 條第1 項第3 款之規定，減
      其宣告刑二分之一，故減為如主文所示之刑，並依修正前
      刑法第41條第1 項前段的規定，諭知易科罰金的折算標準
      。
據上論斷，應依刑事訴訟法第299 條第1 項前段，刑法第2 條第
1 項前段、第349 條第2 項、修正前刑法第41條1 項前段，中華
民國九十六年罪犯減刑條例第2 條第1 項第3 款、第7 條、第9
條，罰金罰鍰提高標準條例第1 條前段、修正前罰金罰鍰提高標
準條例第2 條，現行法規所定貨幣單位折算新臺幣條例第2 條，
判決如主文。
本案經檢察官陳佞如到庭執行職務。
中　　華　　民　　國　　96　　年　　12　　月　　12　　日
                   刑事第三庭  審判長法　官  柳章峰
                                     法  官  吳國聖
                                     法  官  呂曾達
以上正本證明與原本無異。
如不服本判決，應於判決送達後10日內向本院提出上訴狀（應抄
附繕本），其未敘述上訴理由者，應於上訴期間屆滿後20日內補
提理由書狀於本院，上訴於臺灣高等法院臺中分院。告訴人或被
害人如對於本判決不服者，應具備理由請求檢察官上訴，其上訴
期間之計算係以檢察官收受判決正本之日期為準。
                                      書記官  許千士
中　　華　　民　　國　　96　　年　　12　　月　　13　　日
附錄本案論罪科刑法條全文：
中華民國刑法第349條第2項。
中華民國刑法第349條
（普通贓物罪）
收受贓物者，處 3 年以下有期徒刑、拘役或 5 百元以下罰金。
搬運、寄藏、故買贓物或為牙保者，處 5 年以下有期徒刑、拘役
或科或併科 1 千元以下罰金。
因贓物變得之財物，以贓物論。
